it: Arte e svago > Hobby e arti creative > Collezionismo > Monete e banconote > Monete da collezione: Monete in lingotti; Monete commemorative; Monete rare
pt-PT: Artes e lazer > Passatempos e artes criativas > Objetos de coleção > Divisas e moedas de coleção > Moedas de coleção: Moedas de ouro; Moedas comemorativas; Moedas raras
nb: Kunst og underholdning > Hobby og kreativitet > Samleobjekter > Samlemynter og valuta > Samlemynter: Bullionmynter; Minnemynter; Sjeldne mynter
fi: Taide ja viihde > Harrastukset ja taiteet > Keräilykohteet > Keräilykolikot ja -valuutta > Keräilykolikot: Jalometallikolikot; Muistokolikot; Harvinaiset kolikot
de: Kunst & Unterhaltung > Hobby & Kunst > Sammlerstücke > Münzen & Währungen > Sammlergeldstücke: Bullionmünze; Gedenkmünze; Seltene Münzen
en: Arts & Entertainment > Hobbies & Creative Arts > Collectibles > Collectible Coins & Currency > Collectible Coins: Bullion Coins; Commemorative Coins; Rare Coins
pl: Sztuka i rozrywka > Hobby i sztuki piękne > Artykuły kolekcjonerskie > Monety i waluty kolekcjonerskie > Monety kolekcjonerskie: Monety bulionowe; Monety okolicznościowe; Rzadkie monety
lt-LT: Menai ir pramogos > Hobiai ir menai > Kolekcionuojami daiktai > Kolekcinės monetos ir valiuta > Kolekcinės monetos: Tauriųjų metalų monetos; Proginės monetos; Retos monetos
nl: Kunst en entertainment > Hobby's en creatieve vaardigheden > Verzamelobjecten > Munten en valuta > Muntgeld verzameling: Beleggingsmuntgeld; Herdenkingsmuntgeld; Zeldzaam muntgeld
el: Τέχνες & Ψυχαγωγία > Χόμπι & Δημιουργικές Τέχνες > Συλλεκτικά αντικείμενα > Συλλεκτικά νομίσματα και χαρτονομίσματα > Συλλεκτικά νομίσματα: Χρυσά ή ασημένια κέρματα; Εορταστικά νομίσματα; Σπάνια νομίσματα
da: Kunst og underholdning > Hobby og håndarbejde > Samleobjekter > Samleobjekter – mønter og pengesedler > Mønter for samlere: Bullion-mønter; Erindringsmønter; Sjældne mønter
sk-SK: Umenie a zábava > Záľuby a tvorivé dielne > Zberateľské predmety > Zberateľské mince a meny > Zberateľské mince: Zlaté mince; Pamätné mince; Vzácne mince
zh-TW: 藝術/娛樂 > 嗜好和創作藝術 > 收藏品 > 硬幣/鈔票收藏品 > 收藏用硬幣: 投資型硬幣; 紀念幣; 稀有硬幣
fr: Arts et loisirs > Loisirs et arts créatifs > Articles de collection > Pièces de monnaie et devises à collectionner > Pièces de monnaie de collection: Pièces d’investissement; Pièces commémoratives; Pièces rares
ko: 아트/엔터테인먼트 > 취미/예술 > 수집품 > 수집용 동전/화폐 > 수집용 동전: 금화; 기념주화; 희귀 동전
ro-RO: Artă și divertisment > Hobby-uri și artă > Obiecte de colecție > Monede și bancnote de colecție > Monede de colecție: Monede din lingouri de metale prețioase; Monede comemorative; Monede rare
hu: Művészet és szórakoztatás > Hobbik és kreatív művészet > Gyűjtemények > Gyűjthető érmék és valuták > Gyűjthető érmék: Veretlen érmék; Emlékérmék; Ritka érmék
ru: Искусство и развлечения > Хобби и творчество > Коллекционные предметы > Коллекционные монеты и банкноты > Коллекционные монеты: Инвестиционные монеты; Памятные монеты; Редкие монеты
hr-HR: Umjetnost i zabava > Hobiji i kreativne umjetnosti > Kolekcionarstvo > Kolekcionarske kovanice i valute > Kolekcionarske kovanice: Kovanice od plemenitih kovina; Prigodne kovanice; Rijetke kovanice
sv: Konst och underhållning > Hobby och skapande > Samlarobjekt > Samlarmynt och valuta > Samlarmynt: Ädelmetallmynt; Jubileumsmynt; Sällsynta mynt
vi: Nghệ thuật và giải trí > Sở thích và nghệ thuật sáng tạo > Đồ sưu tầm > Tiền xu & Tiền giấy sưu tập > Tiền xu sưu tập: Tiền xu thỏi; Tiền xu kỷ niệm; Tiền xu hiếm
bg-BG: Изкуства и развлечения > Хобита и творчески изкуства > Колекционерски предмети > Колекционерски монети и валута > Колекционерски монети: Инвестиционни монети; Възпоменателни монети; Редки монети
th: ศิลปะและความบันเทิง > งานอดิเรกและศิลปะสร้างสรรค์ > ของสะสม > เหรียญและเงินสะสม > เหรียญสะสม: เหรียญทอง; เหรียญที่ระลึก; เหรียญหายาก
cs: Umění a zábava > Hobby, hudba a výtvarné umění > Sběratelské předměty > Mince a peníze > Sběratelské mince: Slitkové mince; Pamětní mince; Vzácné mince
es: Arte y ocio > Hobbies y artes creativas > Coleccionables > Monedas y divisas > Monedas de colección: Monedas de metales preciosos; Monedas conmemorativas; Monedas raras
tr: Sanat ve Eğlence > Hobiler ve Sanatsal Çalışmalar > Koleksiyonlar > Koleksiyonluk Paralar > Koleksiyonluk Metal Paralar: Külçe Paralar; Hatıra Paraları; Nadir Paralar
pt-BR: Artes e entretenimento > Hobbies e artes > Artigos colecionáveis > Moedas e notas colecionáveis > Moedas colecionáveis: Moedas de ouro; Moedas comemorativas; Moedas raras
ja: 芸術・エンターテイメント > 趣味・コレクション > コレクションアイテム > 記念コイン・記念硬貨 > 収集可能なコイン: 地金コイン; 記念コイン; レアコイン
zh-CN: 艺术与娱乐 > 爱好/艺术创作 > 收藏品 > 纪念币 > 具有收藏价值的钱币: 金银币; 纪念硬币; 稀有钱币
sl-SI: Kultura in zabava > Hobiji in ustvarjalne umetnosti > Zbirateljski predmeti > Zbirateljski kovanci in valute > Zbirateljski kovanci: Kovanci iz plemenitih kovin; Spominski kovanci; Redki kovanci